臺灣士林地方法院交通事件裁定　　　　 96年度交聲字第609號
原處分機關　交通部公路總局台北區監理所蘆洲監理站
異　議　人
即受處分人　甲○○
上列異議人即受處分人因違反道路交通管理處罰條例案件，對於
交通部公路總局臺北區監理所蘆洲監理站於民國（下同）96年6
月22日所為之處分（原處分案號：北監蘆字第裁46-1AB541391號
），聲明異議，本院裁定如下：
    主  文
原處分撤銷。
甲○○不罰。
    理  由
一、按法院受理交通事件，準用刑事訴訟法之規定，道路交通管
    理處罰條例第89條前段定有明文，是最高法院76年台上字第
    4986號判例所揭「認定犯罪事實所憑之證據，雖不以直接證
    據為限，間接證據亦包括在內；然而無論直接或間接證據，
    其為訴訟上之證明，須於通常一般之人均不致有所懷疑，而
    得確信其為真實之程度者，始得據為有罪之認定，倘其證明
    尚未達到此一程度，而有合理之懷疑存在以致事實審法院無
    從取得有罪之確信時，即應由法院為諭知被告無罪之判決」
    之意旨，於法院審理行為人違反道路交通管理處罰條例案件
    時，自當有其適用。易言之，法院於審理行為人違反道路交
    通管理處罰條例案件，當踐行完畢調查證據之程序後，為事
    實之認定時，如就原處分機關所認定之行為人違規事實仍有
    合理之訴訟上懷疑，而無法百分之百確信行為人確有該當於
    道路交通管理處罰條例各該處罰條文之構成要件事實時，即
    應依訴訟上對待證事實「倘有懷疑，則從被告之利益作解釋
    」之證據法則，作對受處分人有利之認定。
二、原處分意旨略以：異議人即受處分人甲○○所有車號BES-60
    3 號重型機車，於96年4 月16日10時20分在臺北市○○○路
    ○ 段248 號經臺北市停車管理處交通助理員逕行舉發「在設
    有禁止停車標誌之處所停車」之違規，依道路交通管理處罰
    條例第56條第1 項第4 款規定，處罰鍰600 元整。
三、異議意旨略以：異議人即受處分人甲○○所有之車號BES-6
    03號重型機車，因車齡老舊平日甚少騎用，故異議人將該機
    車停放於設有機車停車格之人行道上，已停放於該處甚久，
    嗣該人行道因臺北市捷運局施工拓寬道路而遭剷除，應是施
    工人員將其機車自人行道上之停車格內移至上開違規地點之
    騎樓下所致，是原處分應有誤會。異議人向原處分機關表示
    不服舉發，經原處分機關裁決維持舉發結果後，異議人於法
    定期限內向本院交通法庭聲明異議云云。
四、經查：
（一）異議人即受處分人甲○○所有之車號BES-603 號重型機車
      ，在臺北市○○○路○ 段248 號人行道處停車，經臺北市
      停車管理處交通助理員黃少鵬逕行舉發「在設有禁止停車
      標誌之處所停車」之事實，雖有臺北市政府交通局96年4
      月18日北市交停字第1AB541391 號舉發違反道路交通管理
      事件通知單1 紙、現場舉發照片1 幀在卷可稽，惟查：
（二）訊據異議人即受處分人甲○○到庭陳稱：「（問：異議理
      由？）我機車原本確定是停放在劃有停車格的格子內，但
      後來被不詳人移到後方騎樓內，被拍照舉發，我認為我是
      善良第三人，並非自行違規。該路段在臺北市○○○路○
      段復興北路捷運站旁。機車我停放三個月都沒有動，偶爾
      會去看機車有無問題。」（見本院96年10月19日訊問筆錄
      ）。
（三）按「捷運松山線CG590B區段標為配合施工需於南京東路二
      、三段間架設圍籬，為緩和對交通造成太大衝擊，必須將
      原有人行道削減（臺北市○○○路2 、3 段伊通街至復興
      北路東側）改為一般車道，以維持原有車道數目，因此原
      有人行道上的機車停車空間將一併廢除，騎樓將做為行人
      主要通行空間」、「本路段人行道削減以及機車格塗銷移
      設作業，已於96年3 月10日起，展開建國北路以東之相關
      作業」，此有本院上網查詢捷運工程局所發佈於96年3 月
      16日之捷運新聞，並列印附卷可稽。則異議人稱：其機車
      原係停放在南京東路3段248號前人行道上劃有機車停車格
      的格子內，嗣該人行道因臺北市捷運局施工拓寬道路而遭
      剷除，應是施工人員將其機車自人行道上之停車格內移至
      上開違規地點之騎樓下所致一節，即與現場事實相符，並
      非不可採。是原舉發機關依據異議人所有之該機車停在騎
      樓裡面之物理狀態，予以拍照採證並舉發，尚不足以完全
      認定異議人停車之初即有違規情事。又按上開系爭路段原
      係規劃路邊實施禁停管制並繪設禁止臨時停車紅線，並未
      規劃機車格位，此雖有臺北市停車管理處96年10月18日北
      市停一字第09635658900 號函附卷可稽，而本件系爭違規
      地點係指人行道上之機車停車格，該函僅就違規路段之路
      邊提出說明，而未就人行道部份提出說明，本院就該函示
      自無法採為本件之證據。則揆諸前開說明，本件尚不能排
      除異議人所有前開機車係遭他人自機車停車格內搬動移至
      上開禁止臨時停車處所內之合理懷疑，則本院在有合理懷
      疑之情況，自難徒憑採證照片，遽認異議人即有上開違規
      行為。此外，復查無其他積極證據足資證明異議人有原處
      分機關所認定之上開違規行為，自應為受處分人有利之認
      定。而認異議人所辯為有理由。
五、綜上所述，本院因認異議人之異議為有理由，爰依法撤銷原
    處分，並另為異議人不罰之諭知，以資適法。
六、據上論斷，應依道路交通案件處理辦法第20條前段裁定如主
    文。
中　　華　　民　　國　　96　　年　　11　　月　　15　　日
　　　　　　　　　            交通法庭法　官　賴邦元
以上正本證明與原本無異。
如不服本裁定，應於送達後5日內，向本院提出抗告狀。
　　　　　　　　　　　　　　　　      書記官　游育慈
中　　華　　民　　國　　96　　年　　11　　月　　15　　日
